【裁判字號】    97,交聲,326
【裁判日期】    970612
【裁判案由】    聲明異議
【裁判全文】
臺灣臺南地方法院交通事件裁定         97年度交聲字第326號
移送機關    交通部公路總局嘉義區監理所麻豆監理站
異議人即    甲○○○
受處分人
上列受處分人因違反道路交通管理處罰條例案件，對於交通部公
路總局嘉義區監理所麻豆監理站民國97年3月6日所為之裁決處分
（處分案號：麻監裁罰字第裁75-MM0000000號）聲明異議，本院
裁定如下：
    主  文
異議駁回。
    理  由
一、原處分意旨略以：受處分人即異議人甲○○○（下稱異議人
    ）所有之車牌號碼ＧＺ－七八八二號自小客車，經人駕駛於
    民國九十七年一月九日八時五十三分許，行經台十九線一一
    ０．四公里路段時，行車速限五十公里，經測時速七十三公
    里，超速二十三公里，行車速度超過規定之最高時速二十公
    里以上四十公里以下，經臺南縣警察局交通警察隊測速照相
    舉發後，由原處分機關即交通部公路總局嘉義區監理所麻豆
    監理站以違規事實明確，依照道路交通管理處罰條例（下稱
    處罰條例）第四十條、第六十三條第一項第一款（原裁決書
    漏未記載）之規定，裁處異議人罰鍰新臺幣（下同）一千八
    百元，並記違規點數一點。
二、本件異議意旨略以：惟在橋上速限標誌及警告牌確實有移動
    ，且往橋上行駛是兩段爬坡段速限不應五十公里，道路速限
    不應改來改去，為此聲明異議等語。
三、按對於處罰條例第七條之二第二項第九款之違規行為（即違
    反速限規定），採用固定或非固定式科學儀器取得證據資料
    證明者，於一般道路須至少於一百公尺，於高速公路、快速
    公路須至少於三百公尺前，明顯標示之；汽車駕駛人，行車
    速度超過規定之最高時速者，處一千二百元以上二千四百元
    以下罰鍰；汽車駕駛人有第四十條所列條款之一者，除依原
    條款處罰鍰外，並記違規點數1點，處罰條例第七條之二第
    三項、第四十條、第六十三條第一項第一款，分別定有明文
    。
四、經查：
（一）異議人上開經警舉發速限五十公里，經測速時速七十三公
      里，超速二十三公里，二十公里以上未滿四十公里之違規
      事實，為異議人所不爭執，且有臺南縣警察局南縣警交字
      第MM0000000號舉發違反道路交通管理事件通知單及採證
      照片附卷可資佐證，本件違規事實應足認定。上揭處罰條
      例第7條之2第3項之規定及立法用意，不外表明科處違規
      人行政裁罰之終極目的乃在敦促駕駛人依行車速限駕駛，
      是以科學儀器採證，應由主管機關在明顯處告示，用以提
      醒駕駛人依道路限速行駛，以期在駕駛人避免受罰之心理
      下，達到依行車速限駕駛進而維護行車安全之最大效益，
      尚非謂如有違反，駕駛人超速行駛之違規行為即應不罰，
      應甚明確。又前開規定僅規範於一般道路以固定或非固定
      式科學儀器取證時，最短應在一百公尺前明顯標示之，至
      於該標示與固定或非固定科學採證儀器間之最遠距離若干
      ？是否不得移動？法尚無明文，從而，自得委諸主管機關
      視具體情況而為設置。
（二）查本件路段已在距離測速照相器前方八百公尺處，亦即台
      十九線北上一一一．二公里處設有固定式「前有測速照相
      」警告（示）牌及時速限制最高五十公里標誌，於路面亦
      繪有「50」標線（字），其位置明顯易辨且無遭他物所遮
      蔽；另該「速限標誌」及「警告牌」均為固定式而非移動
      式，且於測照前即已設置等情，有臺南縣警察局九十七年
      二月二十六日南縣警交字第0970008027號函在卷可稽。
（三）又按行車速度，依速限標誌或標線之規定，無速限標誌或
      標線者，行車時速不得超過五十公里，道路交通安全規則
      第九十三條第一項第一款前段定有明文，揆諸前揭說明，
      汽車駕駛人於道路駕駛時本應隨時均於限速內行駛，並非
      係在見有警示牌及測速裝置時始減速於速限內行駛，從而
      ，異議人前開所辯尚不足採。
（四）綜上，異議人駕駛其所有之前開自小客車，有於上述時、
      地，行經最高速限為時速五十公里之路段時，行車速度為
      時速七十三公里，超速之違規事實既可認定，則原處分機
      關援引處罰條例第四十條、第六十三條第一項第一款及違
      反道路交通管理事件統一裁罰基準及處理細則等規定為由
      ，裁處異議人罰鍰一千八百元，並記違規點數一點，於法
      並無不當，本件異議無理由，應予駁回。
五、據上論結，應依道路交通管理處罰條例第八十七條第二項、
    道路交通案件處理辦法第十九條，裁定如主文。
中    華    民    國    97    年    6     月    12    日
                  交通法庭法  官  鍾邦久
以上正本證明與原本無異。
如不服本裁定應於送達後5日內向本院提出抗告狀。
                          書記官  蔡明峰
中    華    民    國    97    年    6     月    12    日


司法院資訊處製作；財團法人民間司法改革基金會備份。
